臺灣高雄地方法院刑事判決　　　　　　 110年度金訴字第83號
公　訴　人　臺灣高雄地方檢察署檢察官
被　　　告　楊易軒


指定辯護人　公設辯護人黃文德
 
上列被告因違反銀行法案件，經檢察官提起公訴（109 年度偵字
第13845 號），本院判決如下：
    主  文
楊易軒犯銀行法第一百二十五條第一項前段之非法經營銀行業務
罪，處有期徒刑壹年拾月。緩刑肆年，並應於本判決確定之日起
壹年內，向公庫支付新臺幣伍萬元。已繳交之犯罪所得新臺幣陸
仟玖佰零伍元沒收。
    犯罪事實
一、楊易軒明知除法律另有規定者外，非銀行不得辦理國內外匯
    兌業務，且在大陸地區之拍賣（購物）網站上交易，可透過
    第三方擔保交易平台「支付寶」或「微信錢包」（下稱第三
    方支付）帳戶支付買賣價金，而在上開第三方支付帳戶內之
    人民幣，如經實名認證，仍可自該帳戶所綁定之實體帳戶領
    回人民幣現金，是如為不特定客戶以自身第三方支付帳戶支
    付貨款，或為不特定客戶付款（儲值）至所指定之第三方支
    付帳戶，以此方式為客戶清理與第三人間之債權債務關係或
    進行資金轉移，已屬匯兌業務之範疇；然其仍基於違法辦理
    臺灣地區與大陸地區匯兌業務以牟取匯兌利差之犯意，自民
    國108 年1 月間起至同年12月間止，在蝦皮購物網站，以帳
    號「00000000000 」刊登標題為「哇寶箱～淘寶代購天貓代
    購京東代購微信支付寶代購集運進出口相關業務諮詢」等之
    賣場訊息，提供代客儲值支付寶、微信錢包等第三方支付帳
    戶之服務。嗣如附表所示之臺灣地區客戶林冠宏等人在網站
    上，見楊易軒刊登之訊息，即經由網站下標，並以訊息告知
    楊易軒欲委託其代為支付或儲值之第三方支付帳戶帳號、人
    民幣金額，楊易軒再依當日臺灣銀行網站所標示之人民幣現
    金賣出匯率加計手續費，並換算成新臺幣數額後告知客戶（
    即附表所示匯兌金額，其中5 ％為手續費），由客戶再外加
    2 ％之服務費（即附表所示訂單金額，2 ％服務費由蝦皮購
    物網站收取），於附表所示之時間，將新臺幣匯入楊易軒指
    定其所申辦綁定蝦皮購物所使用之銀行帳號後，楊易軒再以
    其綁定中國招商銀行帳戶之支付寶（帳號：00000000000 ＠
    gmail .com）或微信錢包（wechat ID ：00000000000 ）等
    帳戶為附表所示客戶付款（儲值）至其所指定的第三方支付
    帳戶（各次交易金額詳附表所示）。楊易軒以上開方式，於
    上開期間，辦理異地間款項收付，清理附表所示客戶與第三
    人間債權債務關係完成資金轉移，藉此非法辦理臺灣地區與
    大陸地區兩岸之匯兌業務，金額合計新臺幣（下同）138,08
    6 元，並從中賺取手續費合計6,905 元之利益，而非法經營
    國內外匯兌業務。嗣員警據報持搜索票前往楊易軒位於高雄
    市○○區○○路00巷00號之住處執行搜索，乃悉全情。
二、案經高雄市政府警察局前鎮分局報告臺灣高雄地方檢察署檢
    察官偵查起訴。
    理  由
一、證據能力
  ㈠本案所引用之相關證據資料（詳後述），其中各項言詞或書
    面傳聞證據部分，縱無刑事訴訟法第159 條之1 至第159 條
    之4 或其他規定之傳聞證據例外情形，業經本院審理時予以
    提示並告以要旨，且經當事人表示意見，當事人已知上述證
    據乃屬傳聞證據，且明示同意作為本案之證據使用（見金訴
    卷第39、53頁），本院審酌上開證據作成時之情況，並無違
    法取證或其他瑕疵，認為以之作為證據適當，爰依刑事訴訟
    法第159 條之5 規定，均認有證據能力。
  ㈡其餘資以認定本案犯罪事實之非供述證據（詳後述），與本
    件待證事實間均具有關連性，且無證據證明係公務員違背法
    定程序所取得，是依刑事訴訟法第158 條之4 之反面解釋，
    自有證據能力。
二、認定犯罪事實所憑之證據及理由
    上揭犯罪事實，業據被告楊易軒於偵查及本院審理時均坦承
    不諱（見偵卷第33頁、金訴卷第95頁），復與證人林冠宏、
    吳維綉、陳億宏、鄭霖捷、李建璋、黃傳凱、吳蘋芮、楊易
    恂於警詢中之證述情節互核一致（見警卷第69至70頁、第85
    至87頁、第135 至136 頁、第163 至164 頁、第181 至182
    頁、第259 至260 頁、第279 至280 頁、第308 至309 頁）
    ，並有本院109 年聲搜字第304 號搜索票、內政部警政署刑
    事警察局109 年3 月24日搜索、扣押筆錄、扣押物品目錄表
    、扣押物品收據證明書（見警卷第8 頁、第10至16頁）、高
    雄市政府警察局前鎮分局扣押物品清單及照片（見偵卷第19
    至21頁）、林冠宏、吳維綉、陳億宏、鄭霖捷、李建璋、黃
    傳凱、吳蘋芮之蝦皮帳號基本資料及訂單編號資料（見警卷
    第71至73頁、第89至97頁、第137 至141 頁、第165 至167
    頁、第183 至187 頁、第261 至263 頁、第281 至283 頁）
    、被告及林冠宏、吳維綉、陳億宏、鄭霖捷、李建璋、黃傳
    凱、吳蘋芮於蝦皮購物網聊天紀錄翻拍照片（見警卷第75至
    84頁、第99至134 頁、第143 至161 頁、第169 至179 頁、
    第189 至258 頁、第265 至278 頁、第285 至306 頁）、樂
    購蝦皮股份有限公司109 年2 月5 日樂購蝦皮字第00000000
    00 S號函暨所附被告蝦皮帳號基本資料及訂單編號資料（見
    警卷第312 至337 頁）、國泰世華商業銀行存匯作業管理部
    109 年2 月5 日國世存匯作業字第0000000000號函暨所附被
    告國泰世華銀行帳戶基本資料及其帳戶交易明細（見警卷第
    339 至371 頁）、中華郵政股份有限公司109 年2 月4 日儲
    字第0000000000號函暨所附被告郵局帳戶基本資料及其帳戶
    交易明細（見警卷第372 至451 頁）、台新國際商業銀行股
    份有限公司109 年3 月12日台新總作文字第0000000000號函
    暨所附被告台新銀行帳戶基本資料及其帳戶交易明細（見警
    卷第452 至503 頁）在卷可稽，足徵被告前揭任意性自白與
    事實相符，堪予採信。是本件事證明確，被告前揭犯行堪予
    認定，應依法論科。
三、論罪科刑
  ㈠按銀行法第29條第1 項所稱「匯兌業務」，係指行為人不經
    由現金之輸送，而藉與在他地之分支機構或特定人間之資金
    清算，經常為其客戶辦理異地間款項之收付，以清理客戶與
    第三人間債權債務關係或完成資金轉移之行為，而「國內外
    匯兌」則係謂銀行利用與國內異地或國際間同業相互劃撥款
    項之方式，如電匯、信匯、票匯等，以便利顧客國內異地或
    國際間交付款項之行為，代替現金輸送，了結國際間財政上
    、金融上及商務上所發生之債權債務，收取匯費，並可得無
    息資金運用之一種銀行業務而言，是凡從事異地間寄款、領
    款之行為，無論是否賺有匯差，亦不論於國內或國外為此行
    為，均符合銀行法該條項「匯兌業務」之規定。再者，資金
    、款項皆得為匯兌業務之客體，本無法定貨幣或外國貨幣等
    之限制，是人民幣雖非我中華民國所承認之法定貨幣，但卻
    為中國大陸地區內部所定之具流通性貨幣，則人民幣係屬資
    金、款項，亦迨無疑（最高法院95年度台上字第5910號判決
    意旨參照）。被告既係以其國泰世華銀行、台新銀行、中華
    郵政金融帳戶及其在「支付寶」及「微信錢包」開設之帳號
    ，作為資金移轉之工具，而接受臺灣地區客戶委託，將客戶
    匯入之新臺幣按匯率折算後，匯入該客戶指定之對岸帳戶，
    有如前述，其中「支付寶」、「微信錢包」網站係擔保「淘
    寶網」拍賣網站交易所設之機制，以人民幣購買、儲值「支
    付寶」、「微信錢包」點數後，如通過實名認證，仍可自該
    帳戶領回現金人民幣，足認「支付寶」、「微信錢包」點數
    具有資金款項性質，並無疑義，揆諸前開說明，被告所從事
    者，顯係匯兌業務無訛（犯罪所得尚未達1 億元以上）。
  ㈡核被告所為，係違反銀行法第29條第1 項非銀行不得經營辦
    理國內外匯兌業務之規定，應依銀行法第125 條第1 項前段
    之規定處罰。另按刑事法若干犯罪行為態樣，本質上原具有
    反覆、延續實行之特徵，立法時既予特別歸類，定為犯罪構
    成要件之行為要素，則行為人基於概括犯意，在密切接近之
    一定時、地持續實行之複次行為，倘依社會通念，於客觀上
    認為符合一個反覆、延續性之行為觀念者，於刑法評價上，
    即應僅成立一罪，學理上所稱「集合犯」之職業性、營業性
    或收集性等具有重複特質之犯罪均屬之，例如經營、從事業
    務、收集、販賣、製造、散布等行為概念者是。查銀行法第
    29條第1 項係以辦理國內外匯兌業務為要件，自屬營業犯性
    質，以同種類之行為為目的之集合體或個人，具有多次性、
    持續性與集合性之內涵，核其性質應屬於集合犯中之營業犯
    類型，為實質上一罪，故被告自108 年1 月4 日起，迄同年
    12月22日止，持續代轉含附表所示之各筆匯款，應論以包括
    一罪之集合犯。
  ㈢按犯銀行法第125 條、第125 條之2 或第125 條之3 之罪，
    在偵查中自白，如自動繳交全部犯罪所得者，減輕其刑，銀
    行法第125 條之4 第2 項前段定有明文。查被告對上開地下
    匯兌犯行，於偵訊中坦承不諱（見偵卷第33頁），應認已符
    合偵查中自白之要件。又被告於110 年7 月12日具狀陳報表
    示願意繳交全部犯罪所得，並於同年8 月6 日繳交全部犯罪
    所得6,905 元（計算詳如後述），有本院公設辯護人陳報狀
    （見金訴卷第39頁）及本院贓證物款收據（見金訴卷第67頁
    ）在卷可佐。被告雖係於本院審理中始繳交全部犯罪所得，
    而非於偵查中繳交之，惟按銀行法第125 條之4 第2 項前段
    之修正理由謂：爰配合刑法沒收新制之犯罪所得範圍酌作文
    字修正等語，足見該規定，旨在鼓勵犯罪行為人勇於自新，
    解釋上自不宜過苛，以免失其立法良意。是被告於偵查中自
    白，並於最後事實審言詞辯論終結前自動賠償被害人，而毋
    庸宣告沒收犯罪所得，亦應認有該規定之適用（最高法院10
    7 年度台上字第2491號刑事判決意旨參照）。被告既已於本
    件言詞辯論終結之前繳交全部犯罪所得，效果應與被告於最
    後事實審言詞辯論終結前自動賠償被害人相同，揆諸前開說
    明，本件自宜為相同解釋，認被告於本院審理中繳交全部犯
    罪所得，亦符合銀行法第125 條之4 第2 項前段自動繳交全
    部犯罪所得之要件，爰依該規定減輕被告之刑。
  ㈣爰審酌匯兌業務涉及國家金融政策與外匯管理，並非單純之
    代收轉付，且此種業務必須以一定之財力及信用作為經營基
    礎，方足以保障交易安全，故國家制訂有銀行法，將匯兌業
    務列為原則上僅限銀行經營之特許業務，被告無視政府對於
    匯兌管制之禁令，非法辦理地下匯兌業務，影響政府對於資
    金之管制，其行為固應予相當程度之非難。惟隨兩岸間網購
    交易日益頻繁，匯兌需求日益提昇，受限於大陸網購網站支
    付工具之限制，及民間節省銀行手續費之需求，被告遂為本
    案匯兌犯行，且匯兌金額非鉅，危害我國金融秩序尚非嚴重
    ，是其主、客觀不法之惡性並未達重大之程度。再參以被告
    犯罪後始終坦承犯行，尚有面對司法追訴及處罰之意，態度
    非差，兼衡被告於行為時年滿36歲，前有違反商標法之前科
    ，有卷附臺灣高等法院被告前案紀錄表1 份在卷可參，及被
    告於警詢、本院審理中自述之家庭狀況、工作、月收入及智
    識程度等一切情狀（見警卷第19頁、金訴卷第97頁），量處
    如主文所示之刑。
  ㈤末查被告雖曾因違反商標法案件受有期徒刑以上刑之宣告，
    惟執行完畢後5 年以內未曾因故意犯罪受有期徒刑以上刑之
    宣告，有前述臺灣高等法院被告前案紀錄表在卷可憑，念其
    一時思慮欠周，致罹本罪，且犯後坦承犯行，並自動繳回全
    部犯罪所得，顯知所悔悟，深信被告經此偵審程序及刑罰宣
    告之教訓，當知所警惕，而無再犯之虞，兼衡被告母親罹患
    癌症，有長庚醫療財團法人高雄長庚紀念醫院110 年9 月14
    日診字第0000000000000 號診斷證明書在卷可憑（見金訴卷
    第101 頁），且被告自述其尚須扶養父母及弟弟之家庭經濟
    狀況等情（見金訴卷第97頁），本院認前開對其所宣告之刑
    ，以暫不執行為適當，爰依刑法第74條第1 項第2 款規定，
    諭知緩刑4 年，以啟自新。又本院審酌從事地下匯兌犯行，
    破壞社會金融秩序，認應課予一定條件之緩刑負擔，使其於
    緩刑期間內能以此為戒，避免再觸法網，爰依刑法第74條第
    2 項第4 款規定，諭知被告應於本判決確定之日起1 年內向
    公庫支付5 萬元，以資警惕。
四、沒收
  ㈠犯罪所得部分
  1.刑法關於沒收之規定，業於104 年12月30日修正公布，並自
    105 年7 月1 日起施行，又為使其他法律之沒收，原則上均
    適用刑法修正後規定，刑法第11條亦修正為：「本法總則於
    其他法律有刑罰、保安處分或沒收之規定者，亦適用之。但
    其他法律有特別規定者，不在此限」，刑法施行法第10條之
    3 第2 項並增訂：「105 年7 月1 日前施行之其他法律關於
    沒收、追徵、追繳、抵償之規定，不再適用」，此明白揭示
    沒收採「後法優於前法」原則，惟於刑法沒收生效後，其他
    法律另設有特別規定者，則回歸「特別法優於普通法」原則
    。而銀行法第136 條之1 關於沒收之規定，於107 年1 月31
    日修正公布，並自同年2 月2 日起施行，將原規定「犯本法
    之罪，因犯罪所得財物或財產上利益，除應發還被害人或得
    請求損害賠償之人外，屬於犯人者，沒收之。如全部或一部
    不能沒收時，追徵其價額或以其財產抵償之」，修正為「犯
    本法之罪，犯罪所得屬犯罪行為人或其以外之自然人、法人
    或非法人團體因刑法第38條之1 第2 項所列情形取得者，除
    應發還被害人或得請求損害賠償之人外，沒收之」，上揭修
    正後之規定，既在刑法修正沒收規定生效之後始修正施行，
    應回歸「特別法優於普通法」原則，而前者屬後者之特別規
    定，是關於本件違反銀行法案件犯罪所得之沒收，自應優先
    適用修正後銀行法第136 條之1 規定。再按被告自動繳交所
    得財物者，就已自動繳交之所得財物，於判決固無庸再諭知
    追繳，惟仍應諭知沒收或發還被害人，俾於判決確定後，由
    檢察官依刑事訴訟法第470 條第1 項前段規定，據以指揮執
    行，否則在判決確定後，將因確定判決未就自動繳交之全部
    所得財物諭知沒收或發還被害人，檢察官指揮執行沒收或發
    還被害人缺乏依據，徒生處理上無謂之爭議，亦不符澈底剝
    奪犯罪所得之立法目的（最高法院106 年度台非字第100 號
    判決意旨參照）。次按非法辦理國內外匯兌業務之犯罪模式
    ，通常是由行為人以提供較銀行牌價優惠之匯率對外招攬客
    戶，利用匯款、收款兩端之銀行帳戶，直接進行不同貨幣之
    匯率結算，行為人則從中賺取匯率差額、管理費、手續費或
    其他名目之報酬。於此情形下，匯款人僅藉由匯兌業者於異
    地進行付款，匯兌業者經手之款項，僅有短暫支配之事實，
    不論多寡，均經由一收一付而結清，匯款人並無將該匯款交
    付匯兌業者從事資本利得或財務操作以投資獲利之意，除非
    匯兌業者陷於支付不能而無法履約，其通常並未取得該匯付
    款項之事實上處分權，遑論經由一收一付結清後，該匯付款
    項之實際支配者係約定匯付之第三人，更見匯兌業者並未取
    得該匯付款項之事實上處分地位。從而，匯兌業者所收取之
    匯付款項，應非銀行法第136 條之1 所稱應沒收之「犯罪所
    得」，此處所稱「犯罪所得」係指匯兌業者實際收取之匯率
    差額、管理費、手續費或其他名目之報酬等不法利得。至就
    非法經營匯兌業者所經手之款項而言，雖應計算於銀行法第
    125 條第1 項之「因犯罪獲取之財物或財產上利益」內，惟
    非在同法第136 條之1 所稱應沒收之「犯罪所得」之列（最
    高法院108 年度台上字第2465號判決意旨參照）。
  2.查被告經營地下匯兌業務，陸續自林冠宏等客戶手中取得如
    附表所示之匯款金額，並於扣除手續費後，將對應之人民幣
    付款（儲值）至林冠宏等客戶所指定的第三方支付帳戶等情
    ，已如前述，則上開匯款對被告而言，除被告所收取之手續
    費係其辦理地下匯兌收取之酬勞，屬被告之犯罪所得外，被
    告就餘款並不具有所有權、事實上處分權，不能單純以其犯
    罪所得視之，此與為遏止犯罪，剝奪行為人因犯罪所取得之
    不法利益，及銀行法第125 條第1 項計算犯罪所得是否逾1
    億元，旨在因其犯罪規模大小，以定其刑罰範圍，均有不同
    ，不能相提並論，況上開餘款已脫離被告管領支配，非屬被
    告之犯罪所得，依銀行法第136 條之1 規定，自無庸為沒收
    之諭知。本件被告就檢察官以每筆匯兌金額之5 ％計算其手
    續費一節，並無爭執，且已如數繳回，堪認被告犯罪所得合
    計為6,905 元（138,086 ×0.05＝6,905 ，小數點以下無條
    件進位），而該犯罪所得雖業經全數繳回國庫，仍依銀行法
    第136 條之1 規定宣告沒收。又因其犯罪所得均已繳回國庫
    ，不存在所得財物無法沒收之問題，故無庸諭知如不能沒收
    時，追徵其價額。
  ㈡犯罪所用之物部分
    扣案之電腦主機及螢幕 1 台、鍵盤及滑鼠 1 個及行動電話
    1 支，雖係被告所有且供本件犯罪所用之物，業據被告供述
    明確（見金訴卷第89頁），惟衡諸上開扣案物，皆屬生活日
    常所用之物，非專供犯罪所用，可替代性高，不僅無刑法上
    之重要性，且相對於被告本件之犯罪規模及所得，予以沒收
    亦有過苛之虞，爰依刑法第38條之2 第2 項規定，裁量不予
    宣告沒收。
據上論斷，應依刑事訴訟法第299 條第1 項前段，銀行法第29條
第1 項、第125 條第1 項前段、第125 條之4 第2 項前段、第13
6 條之1 ，刑法第11條、第74條第1 項第2 款、第2 項第4 款、
第38條之2 第2 項，判決如主文。
本案經檢察官任亭提起公訴，檢察官李文和到庭執行職務。   
中    華    民    國    110   年    10    月    6     日
                  刑事第二庭  審判長法  官  吳佳頴
                                    法  官  陳盈吉
                                    法  官  林裕凱
以上正本證明與原本無異。
如不服本判決應於收受送達後20日內向本院提出上訴書狀，並應
敘述具體理由；如未敘述上訴理由者，應於上訴期間屆滿後20日
內向本院補提理由書（均須按他造當事人之人數附繕本）「切勿
逕送上級法院」。
因疫情而遲誤不變期間，得向法院聲請回復原狀。
中    華    民    國    110   年    10    月    6     日
                                    書記官  林宜璋
 
附錄本案論罪科刑法條：
銀行法第29條第1 項
除法律另有規定者外，非銀行不得經營收受存款、受託經理信託
資金、公眾財產或辦理國內外匯兌業務。
 
銀行法第125 條第1 項
違反第29條第1 項規定者，處3 年以上10年以下有期徒刑，得併
科新臺幣1 千萬元以上2 億元以下罰金。其因犯罪獲取之財物或
財產上利益達新臺幣一億元以上者，處7 年以上有期徒刑，得併
科新臺幣2 千5 百萬元以上5 億元以下罰金。
 
附表
┌──┬───┬─────┬──────┬──────┬──────┐
│編號│客戶  │訂單日期  │訂單金額（新│匯兌金額（新│委託匯兌方式│
│    │      │          │臺幣，含2 ％│臺幣，含5 ％│            │
│    │      │          │蝦皮服務費）│手續費）    │            │
├──┼───┼─────┼──────┼──────┼──────┤
│ 1  │林冠宏│108.8.2   │941         │922         │匯兌成人民幣│
│    │      │          │            │            │轉帳至微信錢│
│    │      │          │            │            │包帳戶      │
├──┼───┼─────┼──────┼──────┼──────┤
│ 2  │林冠宏│108.8.11  │932         │913         │同上        │
├──┼───┼─────┼──────┼──────┼──────┤
│ 3  │吳維綉│108.6.22  │3,001       │2,956       │匯兌成人民幣│
│    │      │          │            │            │轉帳至支付寶│
│    │      │          │            │            │帳戶        │
├──┼───┼─────┼──────┼──────┼──────┤
│ 4  │吳維綉│108.7.10  │5,655       │5,542       │同上        │
├──┼───┼─────┼──────┼──────┼──────┤
│ 5  │吳維綉│108.8.10  │6,033       │5,912       │同上        │
├──┼───┼─────┼──────┼──────┼──────┤
│ 6  │吳維綉│108.9.9   │7,344       │7,197       │同上        │
├──┼───┼─────┼──────┼──────┼──────┤
│ 7  │吳維綉│108.10.7  │10,968      │10,749      │同上        │
├──┼───┼─────┼──────┼──────┼──────┤
│ 8  │吳維綉│108.11.7  │10,919      │10,701      │同上        │
├──┼───┼─────┼──────┼──────┼──────┤
│ 9  │吳維綉│108.11.20 │2,285       │2,239       │同上        │
├──┼───┼─────┼──────┼──────┼──────┤
│ 10 │吳維綉│108.11.25 │2,742       │2,687       │同上        │
├──┼───┼─────┼──────┼──────┼──────┤
│ 11 │吳維綉│108.12.2  │2,742       │2,687       │同上        │
├──┼───┼─────┼──────┼──────┼──────┤
│ 12 │吳維綉│108.12.5  │13,709      │13,435      │同上        │
├──┼───┼─────┼──────┼──────┼──────┤
│ 13 │吳維綉│108.12.11 │5,016       │4,916       │同上        │
├──┼───┼─────┼──────┼──────┼──────┤
│ 14 │吳維綉│108.12.22 │3,648       │3,575       │同上        │
├──┼───┼─────┼──────┼──────┼──────┤
│ 15 │陳億宏│108.4.9   │1,905       │1,877       │同上        │
├──┼───┼─────┼──────┼──────┼──────┤
│ 16 │鄭霖捷│108.4.25  │22,516      │22,181      │同上        │
├──┼───┼─────┼──────┼──────┼──────┤
│ 17 │李建璋│108.4.13  │2,658       │2,618       │同上        │
├──┼───┼─────┼──────┼──────┼──────┤
│ 18 │黃傳凱│108.1.4   │1,500       │1,455       │匯兌成人民幣│
│    │      │          │            │            │轉帳至微信錢│
│    │      │          │            │            │包帳戶      │
├──┼───┼─────┼──────┼──────┼──────┤
│ 19 │黃傳凱│108.4.12  │1,000       │970         │同上        │
├──┼───┼─────┼──────┼──────┼──────┤
│ 20 │黃傳凱│108.5.1   │1,000       │970         │同上        │
├──┼───┼─────┼──────┼──────┼──────┤
│ 21 │黃傳凱│108.5.5   │1,000       │970         │同上        │
├──┼───┼─────┼──────┼──────┼──────┤
│ 22 │黃傳凱│108.5.31  │1,000       │970         │同上        │
├──┼───┼─────┼──────┼──────┼──────┤
│ 23 │黃傳凱│108.6.16  │1,500       │1,455       │同上        │
├──┼───┼─────┼──────┼──────┼──────┤
│ 24 │黃傳凱│108.6.22  │1,000       │970         │同上        │
├──┼───┼─────┼──────┼──────┼──────┤
│ 25 │吳蘋芮│108.3.30  │2,471       │2,434       │匯兌成人民幣│
│    │      │          │            │            │轉帳至支付寶│
│    │      │          │            │            │帳戶        │
├──┼───┼─────┼──────┼──────┼──────┤
│ 26 │吳蘋芮│108.4.15  │7,141       │7,035       │同上        │
├──┼───┼─────┼──────┼──────┼──────┤
│ 27 │吳蘋芮│108.7.8   │1,414       │1,386       │同上        │
├──┼───┼─────┼──────┼──────┼──────┤
│ 28 │吳蘋芮│108.8.7   │932         │913         │同上        │
├──┼───┼─────┼──────┼──────┼──────┤
│ 29 │吳蘋芮│108.9.18  │1,377       │1,349       │同上        │
├──┼───┼─────┼──────┼──────┼──────┤
│ 30 │吳蘋芮│108.9.19  │1,900       │1,862       │同上        │
├──┼───┼─────┼──────┼──────┼──────┤
│ 31 │吳蘋芮│108.9.23  │1,377       │1,349       │同上        │
├──┼───┼─────┼──────┼──────┼──────┤
│ 32 │吳蘋芮│108.10.6  │2,285       │2,239       │同上        │
├──┼───┼─────┼──────┼──────┼──────┤
│ 33 │吳蘋芮│108.10.20 │2,971       │2,912       │同上        │
├──┼───┼─────┼──────┼──────┼──────┤
│ 34 │吳蘋芮│108.10.21 │1,371       │1,344       │同上        │
├──┼───┼─────┼──────┼──────┼──────┤
│ 35 │吳蘋芮│108.10.25 │914         │896         │同上        │
├──┼───┼─────┼──────┼──────┼──────┤
│ 36 │吳蘋芮│108.11.10 │3,199       │3,135       │同上        │
├──┼───┼─────┼──────┼──────┼──────┤
│ 37 │吳蘋芮│108.11.11 │914         │896         │同上        │
├──┼───┼─────┼──────┼──────┼──────┤
│ 38 │吳蘋芮│108.11.12 │1,499       │1,469       │同上        │
├──┼───┼─────┼──────┼──────┼──────┤
│    │      │ 總計     │140,779     │138,086     │            │
└──┴───┴─────┴──────┴──────┴──────┘